臺灣桃園地方法院刑事判決　
                                  110年度審交訴字第255號
公  訴  人  臺灣桃園地方檢察署檢察官
被      告  楊捷閔


上列被告因肇事遺棄罪案件，經檢察官提起公訴（110年度偵字
第26261號），被告於準備程序中就被訴事實為有罪之陳述，經
告知簡式審判程序之旨，並聽取被告與公訴人之意見後，合議庭
裁定由受命法官獨任進行簡式審判程序，判決如下：
    主      文
楊捷閔犯肇事致人傷害逃逸罪，處有期徒刑陸月，如易科罰金，
以新臺幣壹仟元折算壹日。緩刑貳年，緩刑期間付保護管束，並
應接受法治教育課程貳場次。
    事實及理由
一、本件犯罪事實及證據，除起訴書「證據並所犯法條」欄一、
    所載「酒精測定紀錄表」等字句應刪除及證據部分補充「被
    告楊捷閔於本院訊問、準備程序及審理時之自白」外，餘均
    引用檢察官起訴書所載（詳如附件）。
二、論罪科刑：
  (一)按行為後法律有變更者，適用行為時之法律，但行為後之
      法律有利於行為人者，適用最有利於行為人之法律，刑法
      第2 條第1 項定有明文。查被告行為後，刑法第185 條之
      4 規定於民國110 年5 月28日修正公布，並自同年月30日
      生效施行。修正前刑法第185 條之4 規定：「駕駛動力交
      通工具肇事，致人死傷而逃逸者，處1 年以上7 年以下有
      期徒刑。」；修正後則規定：「駕駛動力交通工具發生交
      通事故，致人傷害而逃逸者，處6 月以上5 年以下有期徒
      刑；致人於死或重傷而逃逸者，處1 年以上7 年以下有期
      徒刑。犯前項之罪，駕駛人於發生交通事故致人死傷係無
      過失者，減輕或免除其刑。」依修正前規定，不分行為人
      之犯罪情節輕重，其法定刑一律為「1 年以上7 年以下有
      期徒刑」；修正後則按犯罪情節輕重，如行為人致人受輕
      傷而逃逸者「處6 月以上5 年以下有期徒刑」，若致人於
      死或重傷而逃逸者「處1 年以上7 年以下有期徒刑」；且
      行為人於發生交通事故致人死傷係無過失者，則可減輕或
      免除其刑。因本件告訴人林郁軒所受之傷害並非重傷，經
      比較後，以修正後之規定較有利於被告，依刑法第2 條第
      1 項但書規定，本件應適用修正後之刑法第185 條之4 規
      定論處。
  (二)核被告所為，係犯修正後刑法第185 條之4 之第1 項前段
      之肇事致人傷害逃逸罪。
  (三)爰審酌被告駕駛普通重型機車肇事，致被害人受有附件起
      訴書所載之傷害，竟未能儘速報警處理或對被害人為適當
      之救護措施，反而逕自離開肇事現場，缺乏尊重其他用路
      人生命、身體安全之觀念，所為實有不該；惟念其犯後坦
      承犯行，並已與被害人達成和解（見偵卷第59頁之撤回告
      訴狀），併參酌被告之動機、目的、駕車肇事後逃逸所造
      成之危險程度、素行、智識程度、生活等一切情狀，量處
      如主文所示之刑，併諭知如易科罰金之折算標準。
　(四)末查，被告前未曾因故意犯罪受有期徒刑以上刑之宣告，
      此有臺灣高等法院被告前案紀錄表在卷可稽，被告雖因一
      時失慮觸犯刑章，惟其歷經此次偵查、審判程序後，應能
      知所警惕而無再犯之虞，本院因認所宣告之刑，以暫不執
      行為適當，爰依刑法第74條第1 項第1 款規定併予宣告緩
      刑2 年，以啟自新。另為確保被告得以於本案中習得尊重
      法治觀念，並促使其日後重視法律規範秩序，認除前開緩
      刑宣告外，亦應課予被告預防再犯所為之必要命令，爰依
      刑法第74條第2項第8款規定，諭知被告應接受法治教育課
      程2場次，併依刑法第93條第1項第2 款規定，諭知被告應
      於緩刑期間付保護管束，冀使被告能於法治教育過程及保
      護管束期間，建立正確法紀觀念及防止再犯。如被告未遵
      循本院諭知之上開緩刑期間所定負擔，且情節重大者，足
      認原宣告之緩刑難收其預期效果，而有執行刑罰之必要者
      ，檢察官得依同法第75條之1第1項第4 款規定，聲請撤銷
      本件緩刑之宣告，附此說明。
據上論斷，應依刑事訴訟法第273 條之1 第1 項、第299 條第1
項前段、第310 條之2 、第454 條，判決如主文。
本案經檢察官周彤芬到庭執行職務。
中    華    民    國   111    年    4     月   28     日
                       刑事審查庭  法  官  李佳穎
以上正本證明與原本無異。
如不服本判決應於收受判決後20日內向本院提出上訴書狀，並應
敘述具體理由。其未敘述上訴理由者，應於上訴期間屆滿後20日
內向本院補提理由書(均須按他造當事人之人數附繕本)「切勿逕
送上級法院」。
                                   書記官  蔡萱穎
中    華    民    國   111    年    4     月   28     日
附錄論罪科刑法條：
修正後刑法第185 條之4
駕駛動力交通工具發生交通事故，致人傷害而逃逸者，處6 月以
上5 年以下有期徒刑；致人於死或重傷而逃逸者，處1 年以上7 
 年以下有期徒刑。
犯前項之罪，駕駛人於發生交通事故致人死傷係無過失者，減輕
或免除其刑。
附件：
臺灣桃園地方檢察署檢察官起訴書
                                    110年度偵字第26261號
　　被　　　告　楊捷閔　男　26歲（民國00年0月0日生）
　　　　　　　　　　　　住桃園市○○區○○路00巷00號2樓
　　　　　　　　　　　　國民身分證統一編號：Z000000000號
上列被告因公共危險案件，已經偵查終結，認應提起公訴，茲將
犯罪事實及證據並所犯法條分敘如下：
          犯罪事實
一、楊捷閔於民國110年5月20日下午2時45分許，騎乘車牌號碼0
    00-000號普通重型機車，沿桃園市桃園區中正路往景福宮方
    向行駛，行經該路段與博愛路且地面繪有僅准右轉箭頭標誌
    之交岔路口時，本應注意駕駛人應依道路標誌、標線之指示
    行駛，而依當時天候晴、日間自然光線、路面鋪裝柏油、乾燥
    、無缺陷、無障礙物、視距良好等情況，並無不能注意之情事
    ，竟疏未注意及此，貿然逆向左轉，適有徐奕琳騎乘車牌號
    碼000-000號普通重型機車，沿中正路對向車道駛至，兩車
    閃避不及發生碰撞，致徐奕琳受有右手、右足挫傷等傷害（
    所涉過失傷害部分，另為不起訴處分）；詎楊捷閔發生交通
    事故後，有預見徐奕琳受傷，竟認縱使有人受傷、死亡未能
    獲得即時救護，亦不違背其本意之逃逸犯意，逕自騎車逃逸無蹤
    。嗣徐奕琳報警處理，循線查獲。
二、案經徐奕琳訴由桃園市政府警察局桃園分局報告偵辦。
          證據並所犯法條
一、上揭犯罪事實，業據被告楊捷閔於警詢、偵查中坦承不諱，
    與證人即告訴人徐奕琳、被告母親周珠貝於警詢中之證述相
    符，並有振生醫院診斷證明書、道路交通事故現場圖、道路交
    通事故調查報告表㈠、㈡、桃園市政府警察局桃園分局桃園交
    通中隊道路交通事故當事人登記聯單、交通事故當事人駕籍
    資料、酒精測定紀錄表、現場暨監視器錄影截取照片16張等件
    在卷可稽，次按，駕駛人應遵守道路交通標誌、標線之指示
    ，道路交通安全規則第90條第項訂有明文，被告騎乘機車對
    於前揭規定自應注意遵守，卻未能確實注意，致與告訴人發
    生碰撞，並造成告訴人受傷，被告行為自有過失，且此過失
    與告訴人之傷害結果間具相當因果關係甚明；參以被告年齡
    及其於99年10月21日初領駕照等情，則被告具社會及駕駛經
    驗，雙方擦撞有預見告訴人受傷，卻未報警處理、未叫救護
    車，逕自逃逸無蹤，顯然對於告訴人受傷、死亡未能獲得即
    時救護具不確定故意，被告犯嫌堪以認定。
二、按行為後法律有變更者，適用行為時之法律，但行為後之法律有利於
    行為人者，適用最有利於行為人之法律，刑法第2條第1項定有明
    文。被告行為後，刑法第185條之4於110年5月28日經總統公布
    修正施行，並自同年6月1日起生效。修正前之刑法第185條之4
    原規定「駕駛動力交通工具肇事，致人死傷而逃逸者，處一年
    以上七年以下有期徒刑」，修正後之條文為「駕駛動力交通工
    具發生交通事故，致人傷害而逃逸者，處六月以上五年以下有
    期徒刑；致人於死或重傷而逃逸者，處一年以上七年以下有期
    徒刑。犯前項之罪，駕駛人於發生交通事故致人死傷係無過
    失者，減輕或免除其刑。」，新法區分被害人受傷之程度量刑
    ，明定交通事故無過失者之刑事責任，並降低被害人普通傷
    害時被告逃逸之法定刑，審酌本案告訴人之傷勢屬普通傷害
    ，是本案經新舊法比較之結果，應以修正後之法律對被告較
    為有利。
三、核被告所為，係犯刑法第185條之4第1項前段之駕駛動力交通
    致人受傷而逃逸等罪嫌。
四、依刑事訴訟法第251條第1項提起公訴。
  　此　致
臺灣桃園地方法院
中　　華　　民　　國　 110　　年　　9 　　月　　3 　　日
　　　　　　　　　　　　　檢　察　官  吳建蕙
本件證明與原本無異　　　　　　　　　　　　　　　　
中　　華　　民　　國　 110　  年　  9     月    11    日
                          書  記  官  吳文琳
所犯法條　
中華民國刑法第185條之4
駕駛動力交通工具發生交通事故，致人傷害而逃逸者，處六月以
上五年以下有期徒刑；致人於死或重傷而逃逸者，處一年以上七
年以下有期徒刑。
犯前項之罪，駕駛人於發生交通事故致人死傷係無過失者，減輕
或免除其刑。